臺灣桃園地方法院民事判決　　　　　　　　　　　　八十九年度重訴字第三六四號
　　原　　　告　統聯汽車客運股份有限公司
　　法定代理人　乙○○
　　訴訟代理人　陳錦芳律師
　　被　　　告　佳宬交通有限公司　　　　　設宜蘭縣五結鄉○○村○○路吉利新
　　　　　　　　　　　　　　　.
　　法定代理人　戊○○　　　　.
　　訴訟代理人　甲○○　　　　.
　　　　　　　　許健文　　　　.
　　被　　　告　庚○○　　　　.
　　　　　　　　己○○　　　　.
　　兼右二人
　　訴訟代理人　丙○○　　　　　　　　　　住桃園縣龜山鄉山頂村貿易一村九六
　　　　　　　　　　　　　　　.
　　被　　　告　宜青交通股份有限公司　　　設臺東縣臺東市○○街八一號
　　法定代理人　辛○○　　　　.
　　被　　　告　宏洋租賃股份有限公司　　　設臺北市○○路○段四五六號十一樓
　　法定代理人　丁○○　　　　.
　　右　二　人
　　訴訟代理人　洪堯欽律師
　　　　　　　　梁雅婷律師
　　右　二　人
　　複　代理人　劉家榮律師
　　　　　　　　李永裕律師
　　　　　　　　李怡欣律師
　　　　　　　　張寧洲律師
右當事人間請求損害賠償事件，於民國九十三年四月二十九日言詞辯論終結，本院判
決如左：
    主    文
原告之訴及假執行之聲請均駁回。
訴訟費用由原告負擔。
    事    實
壹、原告方面：
  一、聲明：
    (一)被告丙○○、庚○○、己○○、佳宬交通有限公司或被告丙○○、庚○○、己○○、宜青交通股份有限公司、或被告丙○○、庚○○、宏洋租賃股份有限公
      司，應連帶給付原告新臺幣（下同）六百三十一萬九千五百七十九元，暨自起
      訴狀繕本送達被告等之翌日起至清償日止，按週年利率百分之五計算之利息。
    (二)訴訟費用由被告等負擔。
    (三)第一項聲明原告願供擔保，請准予假執行。
  二、陳述：
    (一)被告佳宬交通有限公司（下稱佳宬公司）之受僱人許靈山於民國八十七年九月
      十三日凌晨一時許，駕駛車號ＫＮ－二六八號砂石車，行經中山高速公路南向
      六十點五公里處，因過失失控左斜侵入中線車道，撞及原告所有由許進得駕駛
      之車號ＦＰ－九六一號大客車，許靈山及許進得當場死亡，原告所有ＦＰ－九
      六一號大客車上乘客十三人受傷，車輛亦毀損嚴重。被告丙○○、庚○○、己○○為許靈山之妻女，為許靈山之法定繼承人；被告佳宬公司或宜青交通股份
      有限公司（下稱宜青公司）為許靈山之僱用人；另車號ＫＮ－二六八號砂石車
      為被告宏洋租賃股份有限公司（下稱宏洋公司）所有，掛名靠行於佳宬公司名
      下，該車之營運、調派、管理均由被告宏洋公司負責，則被告宜青公司、佳宬
      公司、宏洋公司為許靈山之形式上或實質上僱用人（上述三公司間係成立不真
      正連帶債務），應分別與許靈山之繼承人丙○○、庚○○、己○○就原告所受
      之損害連帶負損害賠償責任。
    (二)原告所有之車號ＦＰ－九六一號大客車因本件車禍事故毀損，其修理費、工資
      、稅金及拖吊費共計二百五十萬三千七百九十五元，該車之因毀損產生之營業
      損失為三百五十七萬零七百八十四元、另原告因前開車輛上乘客十三人受傷，
      與其中九名乘客達成和解，原告共賠付二十四萬五千元。上述共計六百三十一
      萬九千五百七十九元，應由被告等人負賠償責任。
    (三)許靈山之駕駛行為有過失：
    　１、依臺灣省桃園縣區車輛行車事故鑑定委員會鑑定報告所載：許靈山駕砂石
          車於外側車道高速行駛中左前輪爆胎失控左斜碰撞沿中線車道駛至之由許
          進得駕駛的原告車輛，許進得是正常行駛，再由現場遺留之兩車剎車痕，
          足見本件係許靈山駕駛砂石車左斜碰撞原告車輛，且鑑定意見書記載許靈
          山所駕砂石車左前輪胎全部爆開鋼圈裸露，可證該輪胎不耐國道高速行駛
          ，則許靈山行車前未注意詳細檢查輪胎，顯有過失。
      ２、許靈山於左前輪爆胎後緊急剎車，但未剎停，乃至碰撞原告車輛及國道中
          央分隔帶遇阻力後仍未能剎停，直至橫越中央分隔帶翻落北上斜坡才停止
          ，足見本件車禍係因許靈山駕車超速肇致重大傷亡。
      ３、許靈山所駕砂石車剎車痕起始處在外側車道內，向左前延伸，該剎車痕達
          三十三公尺，顯見許靈山超速在前，於左前輪胎爆胎後未握穩方向盤、未
          依規定顯示方向燈逐漸減速滑離車道，反情急驚慌之下猛踩剎車始留下達
          三十三公尺之剎車痕跡，致砂石車重心不穩偏左撞及原告之車輛，苟其斯
          時能冷靜沈著減速，未急踩剎車，其砂石車行進方向保持直行，未必會偏
          左而釀事端，是其遇爆胎後之駕駛行為顯有疏失。又苟砂石車爆胎後許靈
          山方向盤握不住，豈非表示該砂石車方向盤並未確實有效，此亦有違道路
          交通安全規則第八十九條第一項第一款之規定。
      ４、證人許字強為許靈山之弟，難期其為公允之證詞，且其所述「大哥向我說
          他在建農公司沒有駕駛固定的車」云云，與本件事實無涉。證人黃新生並
          非維修系爭砂石車之人員，且依證人蕭泰山之證詞輪胎滾動的非常嚴重，
          已經不成輪胎形狀，則黃新生應無從判斷胎紋新舊，惟其竟稱胎紋是新的
          云云顯係臆測之詞，且其證詞與證人蕭泰山不符。又被告等迄今無法提出
          任何有關該砂石車有定期維修檢查資料，自不得遽認系爭砂石車於行車前
          有作定期維修及檢查。
  三、證據：提出剪報影本乙份暨現場實照三幀、臺灣省桃園縣區車輛行車事故鑑定
            委員會函影本乙份、修理費單據影本二紙、營運月報表影本五份、汽車
            新領牌照登記書影本乙份、和解書影本、診斷證明書影本各九份、發票
            影本三紙、公司變更登記表影本乙紙為證。並聲請向交通部公路總局臺
            北區監理所調閱原告各項營運報表、向臺灣省桃園縣區車輛行車事故鑑
            定委員會調閱該會（八七）第九四九次會議第十案資料全卷、聲請將本
            件車輛事故送請臺灣省行車事故覆議鑑定委員會覆議、及訊問證人馮忠
            義。
貳、被告方面：
  一、被告丙○○、庚○○、己○○部分：
      未於最後言詞辯論期日到場，但據其於前辯論期日到場陳述及所提出之書狀記
      載作如下聲明及陳述：
    (一)聲明：求為判決駁回原告之訴及假執行之聲請，並陳明如受不利判決，願供擔
　　　      保請准宣告免為假執行。
    (二)陳述：
      １、高燕興於車禍事故發生時，乘坐許靈山之車，突然感覺車子往左偏駛，顯
          係車輛行駛中輪胎遭異物刺入致發生左前輪爆胎而失控，往左偏駛撞擊中
          央分隔帶而掉下顛坡，而許進得所駕之車輛雖亦掉落顛坡，惟尚有一段距
          離，兩車非撞在一起。
      ２、許字強於車禍發生後立即趕赴現場，依其多年開車經驗判斷，現場車輛的
          輪胎雖有破損但仍尚稱完整，肇事車輛之輪胎應為新輪胎，並無輪胎胎紋
          不足或胎壓不足之情形，可能是有其他原因引起爆胎，本件車禍並非因許
          靈山之過失所致。
      ３、許靈山當日所駕車之輪胎為新輪胎，此業據證人即系爭車輛之保養工人黃
          新生證述明確。
      ４、本件車禍事故純屬意外，許靈山並無過失，自無庸負損害賠償責任。
  　(三)證據：提出臺灣桃園地方法院檢察署相驗屍體證明書影本乙紙為證；並聲請調
            閱臺灣桃園地方法院檢察署相驗卷、臺灣省桃園縣區車輛行車事故鑑定
            委員會意見書；聲請傳訊證人高燕興、許字強。
  二、被告佳晟公司部分：
    (一)聲明：求為判決駁回原告之訴及假執行之聲請，並陳明如受不利判決，願供擔
            保請准宣告免為假執行。
    (二)陳述：
    　１、許靈山非佳晟公司所僱用之司機，佳晟公司不須負連帶損害賠償責任。
      ２、許靈山所駕車輛之輪胎為新輪胎，事前已做好定期維修，並無輪胎胎紋不
          足或胎壓不足之情形，許靈山亦無超速情事，本件車禍並非因許靈山之過
          失所致，其所駕車輪胎爆胎乃意外。
      ３、原告請求損害賠償應斟酌其車之折舊、及修理費是否有必要，而非可請求
          其全部修車費用，而稅金是原告公法上之納稅義務，非其損害額。另對原
          告之營業損失之計算亦有爭執。
  　(三)證據：提出勞工保險局函影本乙紙為證。
  三、被告宜青公司、宏洋公司部分：
    (一)聲明：求為判決駁回原告之訴及假執行之聲請，並陳明如受不利判決，願供擔
            保請准宣告免為假執行。
    (二)陳述：
      １、原告對被告宜青公司、宏洋公司之請求已罹於二年之消滅時效。
      ２、許靈山所駕駛之砂石車並非宜青公司所有，八十七年九月十二日、十三日
          許靈山並未到宜青公司上班。許靈山並非宜青公司之員工或受僱人，證人
          許字強證稱許靈山在建農公司上班，證人許健文亦證稱車主是伊，伊是建
          農公司負責人，至被保險人以何種投保單位名義投保勞保，僅係行政上之
          便利管理措施，故不得以許靈山係宜青公司投保，即認定許靈山是宜青公
          司之受僱人。宜青公司與佳宬公司，於本件事故發生前皆為建農公司之子
          公司，運輸業務之勤務、駕駛車輛以及相關行政事務，皆由建農公司統籌
          調配，所僱傭之駕駛勞健保事項掛於何公司之下，與該駕駛執行職務時所
          駕駛之車輛屬於何公司所有，互不相關。
      ３、許靈山所駕駛之砂石車並非宏洋公司所有，宏洋公司並未負責該車之營運
          、管理、調派，許靈山亦非宏洋公司員工，宏洋公司對許靈山之行為，不
          必負責。
      ４、臺灣省車輛行車事故覆議鑑定委員會鑑定結果，認定本件車禍肇事原因為
          左前輪胎爆破失控所致，並非係可歸責於許靈山駕車失控所致。
      ５、許靈山駕車並未超速導致本件車禍。臺灣省桃園縣車輛行車事故鑑定委員
          會及臺灣省車輛事故覆議鑑定委員會之鑑定結果，皆未認定系爭車禍事件
          許靈山有駕駛超速情形，原告推論許靈山駕車超速等語，顯屬無稽。且許
          靈山所駕駛車輛煞車痕僅為三十三公尺，參照「汽車煞車距離、行車速度
          及道路摩擦係數對照表可知，其車速顯未超過每小時八十公里。
      ６、許靈山並未違反高速公路交通管制規則第十四條有關汽車故障應『滑離』
          車道停車待援之規定，上開規定係指汽車駕駛人於行駛中因機件故障或其
          他相類似之事件，於無法繼續正常行駛但能控制行車時，應作前開之處置
          ，於汽車高速行駛中突遭爆胎致車輛完全失控等不可抗力情形，駕駛人既
          已無法控制車輛，對其顯無期待可能性。國道公路警察局第二警察隊副隊
          長所編寫之「行駛高速公路避險守則」第十八點雖載明：「遇爆胎，...
          ，握穩方向盤保持直行，忌踩剎車。應俟車速緩降後再打方向燈停靠路肩
          。」然上開守則僅係國道高速公路警察局為使車輛駕駛人避開車禍危險所
          為之建議事項，並非相關法律規定之駕駛人注意義務，駕駛人即使未為上
          開建議事項，仍不違反相關駕駛注意義務。且許靈山所行駛之車輛左前輪
          胎，係因突遭異物刺入而爆胎，許靈山已盡力欲握穩方向盤，惟因車身重
          量及高速行駛中爆胎導致之車身不穩狀態，顯非許靈山一人能力所能控制
          ，證人高燕興亦證稱：「許靈山根本握不住方向盤，整輛車就衝向中央分
          隔島。」顯見本件車禍事件完全係因不可抗力之意外爆胎所產生，要與許
          靈山之行車注意義務無涉。
      ７、原告並未舉證證明輪胎之爆破係因許靈山未為行車檢查所致。按「當事人
          主張有利於己之事實者，就其事實有舉證責任。」民事訴訟法第二百七十
          七條定有明文，是原告本即應就其所指之系爭砂石車未做定期維修等情負
          擔舉證責任，而非由被告等負擔舉證責任，況證人黃新生已於前開高等法
          院訴訟中到庭證稱：「車子出去之前，約要作一星期定期維修。」等語，
          是原告上開所述，顯係誤解舉證責任分配之規定。證人蕭泰山雖證稱：「
          因... 輪胎滾動的非常嚴重，已經不成輪胎形狀，．．．」等語，惟此並
          不表示無從判斷胎紋新舊，參以，證人黃新生既負責車輛管理，顯對胎紋
          新舊等情知之甚詳，況系爭輪胎並非已爆破致無從判斷胎紋新舊境地，準
          此，原告上開所指，顯非可採。
      ８、綜上，許靈山並未駕車超速、突遭爆胎後亦已盡力握穩方向盤且對「滑離
          車道」無期待可能性，是許靈山或因並無違反保護他人法律，或因主觀上
          並無故意或過失等情，並未符合侵權行為構成要件，原告之所有主張，即
          屬無據。
  　(三)證據：提出臺灣高等法院九十年度上字第三七九號判決書影本乙份為證。
、本院依職權函調臺灣高等法院九十年度上字第三七九號、臺灣臺北地方法院八十
    九年度訴字第二五七０號卷。
    理　　由
壹、程序部分：
　一、按「訴狀送達後，原告不得將原訴變更或追加他訴；但擴張或減縮應受判決事
      項之聲明者、訴訟標的對於數人必須合一確定時，追加其原非當事人之人為當
      事人者，不在此限」，民事訴訟法第二百五十五條第一項第三款、第五款定有
      明文。原告主張本件加害人許靈山為職業駕駛，被告庚○○、己○○同為許靈
      山之繼承人，而被告宜青公司、宏洋公司為其僱傭人，就受僱人許靈山之侵權
      行為應與之負連帶損害賠償之責，是前開訴訟標的對於許靈山之繼承人、佳宬
      公司、宜青公司、宏洋公司即屬必須合一確定，揆諸前開說明，原告起訴後追
      加庚○○、己○○、宜青公司、宏洋公司為被告，應予准許。又原告原請求被
      告給付之金額為六百三十八萬五千三百三十三元，嗣於訴訟繫屬中減縮其請求
      為六百三十一萬九千五百七十九元，經核其此部分變更僅單純減縮應受判決事
      項聲明，亦合於民事訴訟法第二百五十五條第一項第三款之規定，應予允許。
  二、本件被告丙○○、庚○○、己○○經合法通知，未於最後言詞辯論期日到場，
      核無民事訴訟法第三百八十六條所列各款情形，爰依原告之聲請，由其就被告
      丙○○、庚○○、己○○部分一造辯論而為判決。
貳、實體部分：
一、原告起訴主張：被告佳宬公司、宜青公司、宏洋公司之受僱人許靈山於執行職務
    中，駕駛系爭砂石車，於八十七年九月十三日凌晨，行經中山高速公路南向六十
    點五公里處因高速行駛中左前輪爆破失控左斜撞及許進得駕駛之車號ＦＰ─九六
    一號大客車，致許進得死亡。許靈山係從事司機業務，其行車前未注意檢查輪胎
    ，且有超速、爆胎後未握穩方向盤及未依規定顯示方向燈逐漸減速滑離車道，反
    猛踩剎車之過失，依法其應負損害賠償責任，被告佳宬公司、宜青公司、宏洋公
    司為許靈山之僱用人，依法應與許靈山連帶負損害賠償責任。因許靈山於八十七
    年九月十三日死亡，其損害賠償責任應由其繼承人即被告丙○○、庚○○、己○○承受並負連帶責任，爰依民法第一百八十四條第一項前段、第一百八十八條之
    規定，請求被告給付如聲明所示之金額及法定遲延利息。被告丙○○、庚○○、
    己○○三人則以：許靈山駕駛系爭砂石車並無過失；被告佳宬公司、宜青公司、
    宏洋公司則以許靈山均非受僱於該公司、許靈山駕駛系爭砂石車發生前開事故乃
    屬意外，並無過失，渠等自無須依民法第一百八十八條第一項規定負連帶損害賠
    償責任等語資為抗辯。
二、查許靈山駕駛前開砂石車於八十七年九月十三日一時二十五分，沿中山高速公路
    南下外側車道行駛至南下車道六十公里五三二公尺處前，因左前輪胎爆破而失控
    ，往左偏駛侵入中線車道，而與許進得駕駛之統聯大客車擦撞，其後二車橫越中
    央分隔帶，翻落北上路外斜坡，致許靈山與許進得死亡乙節，有臺灣省桃園縣區
    車輛行車事故鑑定委員會函影本附卷可稽，並經本院向臺灣省桃園縣區車輛行車
    事故鑑定委員會調閱該會（八七）第九四九次會議第十案資料全卷、向臺灣桃園
    地方法院檢察署調閱八十七年度相字第一三二四號相驗卷查明屬實，堪信為真實
    。
三、原告雖主張：許靈山有超速、行車前未注意詳細檢查輪胎、爆胎後未握穩方向盤
    及未依規定顯示方向燈逐漸減速滑離車道，反猛踩剎車之過失，然此為被告所否
    認。按「當事人主張有利於己之事實者，就其事實有舉證之責任。」，民事訴訟
    法第二百七十七條前段定有明文。另主張法律關係存在之當事人，需就該法律關
    係發生所需具備之特別要件，負舉證之責任，至於他造主張有利於己之事實，應
    由他造舉證證明（最高法院四十八年台上字第八八七號判例參照）。又「因故意
    或過失，不法侵害他人之權利者，負損害賠償責任。」民法第一百八十四條第一
    項前段定有明文。就侵權行為言，被害人應就行為人有故意或過失之行為致其權
    利受侵害之事實負舉證責任。
  　(一)原告雖以許靈山於左前輪爆胎後緊急剎車，先碰撞原告車輛及國道中央分隔帶
      遇阻力後仍未能剎停，直至橫越中央分隔帶翻落北上斜坡才停止，足見許靈山
      駕車有超速云云，惟依臺灣桃園地方法院檢察署八十七年度相字第一三二四號
      相驗卷第六十五頁砂石車行車紀錄卡所示，許靈山所駕車肇事當時車速為九十
      公里（參照臺灣省車輛行車事故覆議鑑定委員會九十三年三月九日函，見本院
      卷二第七十頁），而本件系爭路段速限為一百公里（見臺灣省桃園縣區車輛行
      車事故鑑定委員會鑑定意見書，見本院卷一第十六頁），則許靈山應無超速之
      情，原告臆測許靈山應有超速之事實云云，尚無足採。
    (二)經臺灣省桃園縣區車輛行車事故鑑定委員會鑑定及臺灣省車輛行車事故覆議鑑
      定委員會覆鑑結果，均認本件車禍之肇事原因係許靈山駕駛砂石車於高速行駛
      中「左前輪胎爆破失控」偏左撞及左側許進得來車所致，此有前述鑑定意見書
      二紙附卷可稽（見本院卷一第十七頁、本院卷二第九頁）。臺灣桃園地方法院
      檢察署檢察官函請國道公路警察局第一警察隊轉送有關單位鑑定，查明輪胎突
      然爆破之原因，該隊轉請固特異公司鑑定結果，認「輪胎有受重力衝擊及嚴重
      失壓後滾動之情形，就現場滾動後之故障品，看不出有產品品質不良之痕跡」
      ，有該隊八十八年四月九日公警國一刑字第○三九七八號函附鑑定結果報告書
      在卷可考（見同前相驗卷第九三至九四頁）；且鑑定人蕭泰山亦於臺灣高等法
      院訊問時證稱：「因為車禍發生後輪胎滾動的非常嚴重，已經不成輪胎形狀，
      無從根據輪胎殘留之情況，來判斷是否因為品質不良、胎痕太淺或因為膠質過
      薄未經更換而造成爆裂。也無法很清楚看出來是否因為使用者開車不當或保養
      不良而造成輪胎之損壞，也無法看出來是否因為車子撞擊外物而造成輪胎爆胎
      。」（見臺灣高等法院九十年度上字第三七九號卷二第五、六頁）。足見原告
      徒以許靈山所駕砂石車左前輪胎全部爆開鋼圈裸露，推測該輪胎不耐國道高速
      行駛云云，顯難遽採。另臺灣臺北地方法院八十九年度訴字第二五七０號案承
      審法官向國道公路警察局第二警察隊函詢車輛行駛高速公路，因輪胎胎壓不足
      發生交通事故之處理程序，該隊函覆：「．．．．，尚未有因輪胎胎壓不足致
      交通事故發生之情形」，亦有該隊九十年二月五日（九○）公警國二刑字第○
      一四八二號函在卷可憑（見臺灣臺北地方法院八十九年度訴字第二五七０號卷
      第一九五、一九六頁）；參以，證人即系爭砂石車車輛管理員黃新生證稱：「
      車子要出去之前，約要做一星期定期維修，輪胎部分也是會檢查，許靈山當時
      所駕駛車子我不知其輪胎是否為新的，但我當時發生車禍去現場看時其胎紋是
      新的。」等語（見前述臺灣臺北地方法院卷第一三○頁），證人黃新生既負責
      車輛管理，則其對該車胎紋新舊乙節應較可為正確之判斷。衡諸上情，顯難遽
      認許靈山所駕砂石車之輪胎爆胎係緣於輪胎不良或胎紋胎壓不足所致。則本件
      車禍事故許靈山所駕砂石車車輪之忽然爆胎，與許靈山行車前有無為車輛檢查
      之間，是否有相當因果關係，亦值商榷。
    (三)原告雖主張：許靈山於爆胎後未握穩方向盤、未依規定顯示方向燈逐漸減速滑
      離車道，反猛踩剎車而有過失云云。惟查，本件車禍之肇事原因係許靈山駕駛
      砂石車於高速行駛中「左前輪胎爆破失控」所致（前述臺灣省桃園縣區車輛行
      車事故鑑定委員會及臺灣省車輛行車事故覆議鑑定委員會鑑定書參照）。又遇
      爆胎時，駕駛人是否得以採取避險駕駛行為，應視肇事當時情況及駕駛人之操
      控方式而論，此有臺灣省車輛行車事故覆議鑑定委員會九十三年三月九日函覆
      本院在卷可憑（見本院卷二第七十頁）。查許靈山所駕駛者係重型車輛「砂石
      車」，其斯時行駛於「高速公路」上，依證人高燕興證稱：「許靈山根本握不
      住方向盤，整輛車就衝向中央分隔島」等語，則許靈山於前開砂石車高速行駛
      中突遇爆胎致車輛失控，如其根本握不住方向盤，在該不可抗力情形下，客觀
      上顯無法期待其仍得採取如原告所述之避險駕駛行為。原告既無法積極舉證證
      明許靈山於發生爆胎當時仍可操控該砂石車而採取上述避險措施，顯難依其主
      張對其為有利之認定。
四、按所謂舉證責任者，乃特定法律效果之發生或不發生所必要之事實存在與否不明
    之場合，當事人之一造因此事實不明，將受不利益之判斷，乃必須就該事實提出
    有關證據，使法院信其主張為真實；另當事人所提出供法院認定事實之證據，雖
    不以直接證據為限，間接證據亦包括在內，然無論直接或間接證據，其為訴訟上
    之證明，必須於通常一般之人均不致有所懷疑，得確信其為真實之程度者，始得
    據為提出該證據之一造之有利認定。倘其證明尚未達到此一程度，而有其他合理
    之懷疑存在時，提出該證據之一造若就此合理懷疑事項，未能為必要之說明者，
    仍不能遽為提出該證據之一造之有利認定，最高法院四十八年度臺上字第八八七
    號判例可資參照。綜上，本件原告並未舉證證明許靈山就本件車禍之發生有何過
    失而達到本院得確信其為真實之程度，原告就其主張顯未盡舉證責任，應認行為
    人許靈山並不符合侵權行為之構成要件，則其僱用人或繼承人自毋庸負連帶賠償
    責任。從而，原告請求被告連帶給付如其聲明所示之金額及法定遲延利息，為無
    理由。其假執行之聲請亦失所附麗，應併予駁回。
五、本件事證已臻明確，兩造其餘主張陳述及所提之證據，經核與判決結果不生影響
    ，爰不一一贅論，附此敘明。
據上論結，本件原告之訴為無理由，依民事訴訟法第三百八十五條第一項前段、第七
十八條，判決如主文。
中　　　華　　　民　　　國　　九十三　　年　　　五　　　月　　　十三　　日
                                        臺灣桃園地方法院民事第一庭
~B法　　　官　林曉芳
右為正本係照原本作成
如對本判決上訴，須於判決送達後二十日內向本院提出上訴狀
中　　　華　　　民　　　國　　九十三　　年　　　五　　　月　　　十三　　日
~B書　記　官　陳玲莉
